臺灣士林地方法院刑事判決　　　　　　　　　　　　　九十一年度訴字第一四八號
　　公　訴　人　臺灣士林地方法院檢察署檢察官
　　被　　　告　丁○○
　　被　　　告　乙○○
右列被告因違反廢棄物清理法等案件，經檢察官提起公訴（八十九年度偵字第一０四
一七號），本院判決如左：
    主  文
丁○○未依廢棄物清理法規定領有廢棄物清除、處理許可文件，從事廢棄物貯存、處
理，處有期徒刑壹年陸月；又在都市計畫地區範圍內土地之使用，違反都市計畫法台
灣省施行細則之規定，不遵當地地方政府之命令拆除，處有期徒刑肆月；應執行有期
徒刑壹年捌月，緩刑肆年。
乙○○共同未依廢棄物清理法規定領有廢棄物清除、處理許可文件，從事廢棄物清除
，處有期徒刑壹年貳月，緩刑年。
    事  實
一、丁○○為保石企業社之負責人，明知從事廢棄物貯存、處理業務者，應向直轄市
    、縣（市）主管機關或中央主管機關委託之機關申請核發公民營廢棄物清除處理
    機構許可文件後，始得受託貯存、處理廢棄物業務，詎其竟基於擅自從事廢棄物
    貯存、處理之犯意，未領有廢棄物清除及處理許可證，即自八十九年九月間起，
    在台北縣八里鄉○○○鄰○路五十三號及如附件一所示地號、面積土地內，向不
    特定之卡車司機，以每車次新臺幣（下同）一千元至二千元不等之價格購買一般
    事業廢棄物之建築工地開挖地下室或連續壁廢棄土，而從事廢棄物處理之業務，
    並以將一般事業廢棄物混凝土塊、鋼筋、鐵板等放置於上開土地上，等候處理，
    或將連續壁廢棄土傾置於沈澱池內，加以篩選加工後，將未經處理之含連續壁污
    泥廢水直接排入八里鄉海中作為其從事廢棄物之貯存、處理方法。適有成年人己○○（未據起訴）向台北市內湖地區某建築工地，以每車次三千元之代價，承攬
    連續壁土方之運棄工程，其為賺取清除費，乃與其所僱用之乙○○共同基於犯意
    之聯絡，二人亦均明知未依廢棄物清理法第四十一條第一項規定，向廢棄物清除
    、處理之地方主管機關申請核發廢棄物清除、處理之許可證或核備文件，不得從
    事廢棄物之清除業務，因己○○得知丁○○前開場地可供處理連續壁廢棄土，竟
    自八十九年十月下旬起，迄八十九年十一月三日止，先後四次，以所得分配比例
    七比三之方式僱用乙○○，由己○○將自上開建築工地內之一般事業廢棄物之連
    續壁廢棄土清除裝載於所駕駛之車牌號碼ＧＬ─０八一號營業大貨車上，再指示
    乙○○接手載運至丁○○前揭場地，以每車次一千元至二千元不等之價格，將載
    運之連續壁廢棄土售由丁○○從事一般事業廢棄物處理，而共同從事廢棄物清除
    業務。嗣於八十九年十一月三日上午十時二十分許，乙○○正於丁○○前揭場地
    駕駛車牌號碼ＧＬ─０八一號營業大貨車從事一般事業廢棄物連續壁廢棄土之清
    除作業時，為行政院環境保護署（下稱環保署）督察大隊會同員警在上址當場查
    獲，並扣得如附件二所示之機具及車輛。
二、丁○○亦明知如附件一所示地號土地，均係坐落於都市計畫農業區內，依都市計
    畫法台灣省施行細則之規定，除保持農業生產外，僅得申請建築農舍，未經台北
    縣政府審查核准，不得隨意作砂石場使用，變更都市計畫農業區內土地之農業用
    途，竟未經許可，擅自於八十九年九月下旬起，在上開土地違法經營砂石場，而
    違反都市計畫法台灣省施行細則之規定。嗣經台北縣政府查悉，而於九十年四月
    九日以九十北府城開字第一二六七三八號函，命令丁○○於九十年四月三十日前
    自行拆除一切違規營運設施並申報查驗，詎丁○○於同年月十一日收受上開命令
    ，竟未遵令拆除，而置之不理。經台北縣政府派員於九十年五月四日至前開土地
    勘查，丁○○仍未拆除。
三、案經台北縣警察局蘆洲分局報請及台北縣政府函送臺灣士林地方法院檢察署檢察
    官偵查起訴。
    理  由
一、訊據被告丁○○、乙○○固均坦承渠等均未領得廢棄物清除、處理之許可文件，
    被告丁○○並坦認係「保石企業社」負責人，其在台北縣八里鄉○○○鄰○路五
    十三號、如附件一所示地號土地內，經營砂石場，並自八十九年九月下旬起開始
    ，以每車次約一千元至二千元不等之代價，向不特定司機購買建築工地開挖地下
    室或連續壁廢棄土並加以貯存、處理，嗣經台北縣政府命令拆除營運設施，未遵
    令於期限前拆除等情，另被告乙○○則供認確由己○○僱用，並先後四次指示駕
    駛ＧＬ─０八一號營業大貨車自台北市內湖區某建築工地載運連續壁廢棄土至「
    保石企業社」前揭場地交由被告丁○○處理等情，惟均矢口否認有何違反廢棄物
    清理法、都市計畫法之犯行，被告丁○○辯稱：伊係經營砂石場，與土資場不同
    ，不具最終掩埋功能，故不是從事廢棄物清除處理之機關，且伊購買剩餘土石方
    可以再洗出有用的砂，而出售他人，並非廢棄物，又伊經營之砂石場係向第三人
    頂讓，並於九十年四月初備妥相關資料提出申請，雖因資料不全尚須補正而獲通
    過，顯然伊自始無蓄意違反法令云云；被告乙○○則辯稱：伊載運的是砂石，不
    是廢棄物，且伊係受老板己○○指示載運云云。
二、然查：
  (一)被告丁○○係「保石企業社」之負責人，其自八十九年九月下旬起，在台北縣八
    里鄉○○○鄰○路五十三號、如附件一所示地號土地，以保石企業社名義，經營
    砂石場，並向不特定司機以每車次約一千元至二千元不等之價格收購建築工地開
    挖地下室或連續壁廢棄土，或放置於前開場地等候處理，或將之傾置於沈澱池內
    ，加以篩選加工後，將廢水直接排入八里鄉海中，而被告乙○○自八十九年十月
    下旬起，先後四次受僱主己○○之指示，載運連續壁土方至上址售予丁○○，嗣
    於八十九年十一月三日上午十時二十分許，乙○○正於丁○○前揭場地駕駛車牌
    號碼ＧＬ─０八一號營業大貨車傾倒連續壁土方之時，為警查獲等情，迭據被告
    丁○○、乙○○於警訊時及偵、審中坦承不諱，核與證人即承辦員警丙○○、甲○○，環保署督察大隊隊員戊○○及乙○○雇主己○○等所述情節相符，並經檢
    察官會同台北縣淡水地政事務所人員至現場履勘屬實，製有勘驗筆錄及複丈成果
    圖附卷可稽，復有卷附現場照片、如附件二所示機具、車輛扣案可佐，被告等上
    開自白，核與事實相符，堪予採信。
  (二)本件首須審究者，為被告丁○○收受、堆置於查獲現場，加以貯存、處理之物，
    是否為廢棄物？
    1.按修正前廢棄物清理法第二條所定廢棄物分二種：(1)一般廢棄物：垃圾、糞尿
      、動物屍體或其他非事業機構所產生足以污染環境衛生之固體或液體廢棄物。
      (2)事業廢棄物：可分為有害事業廢棄物：由事業機構所產生具有毒性、危險
      性，其濃度或數量足以影響人體健康或污染環境之廢棄物。一般事業廢棄物
      ：由事業機構所產生有害事業廢棄物以外之廢棄物，修正前廢棄物清理法第二
      條定有明文。查本件現場所堆積土石經檢察官於九十年五月二日至現場履勘，
      或於砂堆上發現有塑膠袋、木板、鋼筋等雜物，或沿著地界線堆放著鋼筋及廢
      鐵枝，或發現於沈澱池上堆有砂石，裡面摻雜鋼筋、廢鐵、垃圾袋等節，經檢
      察官勘驗明確，並有履勘筆錄及現場照片附卷可據。被告丁○○於本院調查時
      亦供承：「．．．連續壁挖下去，總是會帶一些鋼筋．．」、「（問：照片上
      有一些大石塊，裡面有鋼條，這些是何物？）答：是連續壁所產生的石塊。」
      、「（問：你如何對載運來的砂加工？）我有用洗砂機洗，洗出大約七、八成
      ，到了沈澱池，沈澱成廢土，有人會向我要那些土種花，洗砂的水排到沈澱池
      ，再排到八里的海水裡。」等語（見本院九十一年六月二十五日訊問筆錄第十
      八頁、九十一年九月二十六日審理筆錄第四頁），可知被告丁○○購入之廢土
      ，尚雜有鋼筋、鐵枝、木板、塑膠袋等物，倘在未經進一步分類加工處理還原
      物品原貌前，尚難期得立予資源回收使用。
    2.依偵查卷附內政部八十九年五月修正「營建剩餘土方處理方案」貳、適用範圍
      之規定，「營建剩餘土石方」之種類，包括建築工程、公共工程及建築物拆除
      工程施工所產生之剩餘泥、土、砂、石、磚、瓦、混凝土塊；惟不包括施工所
      附帶產生之金屬屑、玻璃碎片、塑膠類、木屑、竹片、紙屑、瀝青等廢棄物。
      至營建工程產生剩餘之泥、土、砂、石、磚、瓦、混凝土塊，經暫屯、堆置可
      供回收、分類、加工、轉運、處理、再生利用者，自屬有用之土壤砂石資源，
      其供營建土石方資源暫屯、堆置、破碎、碎解、洗選、篩選、分類、拌合、加
      工、煆燒、回收、處理、再生利用功能及機具設備之場所，稱為土石方資源堆
      置處理場，簡稱土資場。又同方案參、剩餘土石方處理方針之規定，不論是建
      築工程剩餘土石方或公共工程剩餘土石方，業者均應自行規劃設置土資場或覓
      妥合法收容處理場所，並取得當地主管建築機關之核可，方可處理剩餘土石方
      。再依同方案肆、土資場設置與管理方針之規定，土資場之設置須取得主管機
      關之設置許可。準上可知：建築工程、公共工程及建築物拆除工程所產生之剩
      餘土石方，係屬建築廢棄物中之營建廢棄土，其雖可供回收、分類、加工、轉
      運、處理、再生利用，惟不包括施工所附帶產生之金屬屑、玻璃碎片、塑膠類
      、木屑、竹片、紙屑、瀝青等廢棄物，而設置供容納、掩（填）埋處理或再生
      利用上述營建廢棄土之棄土場，包含工程業者自行設置棄土場，皆應依一定之
      法定程序，向當地地方主管機關申請，經許可後始可設置。
    3.被告丁○○所堆置、處理之建築廢棄物，尚雜有鋼筋、鐵枝、木板、塑膠袋等
      物，揆諸上開說明，係屬廢棄物清理法所稱之一般事業廢棄物；且縱屬營建剩
      餘土石方，應依相關規定辦理，妥善處置，始屬有用資源；惟若依法未申請棄
      土場設置許可，即擅自收納、回填營建廢棄土，或依規定運往指定之棄土場，
      而送往未經許可之違法棄土場者，即屬違法棄置，縱未參雜其他一般或事業廢
      棄物之乾淨廢土，仍因破壞、污染周遭生態環境而違反廢棄物清理法之規定，
      有環保署八十九年九月五日環署督字第００五一四二二號存於八十九年度偵
      字第一０四一七號附卷足憑，此乃當然之解釋，否則舉凡廢棄物品，只要善加
      利用或不計成本處理，大抵均有資源回收利用之可能，此時若認非屬廢棄物，
      則顯與廢棄物清理法規定改善環境衛生，維護國民健康之意旨相違。又砂石場
      依台北縣政府所頒「台北縣政府理營運中合法砂石場及磚瓦窯廠收受營建工程
      剩餘土石方作業要點」之規定，雖可收受剩餘土石方，但依該要點第二點及第
      六點之規定，須向台北縣政府工務局申請核可並具備相關環保設施（被告九十
      一年六月二十五日答辯狀證四參照）。被告丁○○所經營之砂石場，既未依上
      開要點取得台北縣政府工務局之核准，亦非屬『營建剩餘土石方處理方案』所
      稱之合法設置土資場，且未依廢棄物清理法領得廢棄物清除、處理許可文件，
      為被告丁○○坦認不諱，其貯存、處理營建剩餘土石方，即屬違法。況被告丁○○購入之開挖地下室或連續壁廢土，依其所述尚需加工篩選，如能產生七、
      八成有用之的砂，剩餘二、三成則為廢土，並同時產生污水排放海中，且查獲
      時現場露天堆置砂石、廢木材、廢鋼筋、廢混凝土塊等，上、下均未鋪設防止
      雨水、地表水滲漏之設施，亦為被告丁○○直承在卷（見本院九十一年九月二
      十六日審理筆錄第四頁），可見其貯存、處理建築廢棄物之行為，嚴重污染周
      遭環境、破壞鄰近生態，至為灼然。因此被告丁○○所辯：伊購買剩餘土石方
      再利用，不是從事廢棄物貯存、處理云云，顯不足採。
    (三)再依據「營建剩餘土石方處理方案」第三條第一項第三款：「清運業者應先核
      對廢土內容及運送憑證後，運往指定之棄土場處理，並將憑證副聯回報承造人
      送請各該工程主管機關查核。」之規定，可知，清運營建剩餘土石方之業者需
      遵守該規定，始屬「依營建剩餘土石方處理方案規定合法處理」。本件被告乙○○受己○○指示駕駛大貨車載運連續壁廢土，既未依「營建剩餘土石方處理
      方案」規定，領有運送憑證，並送往指定之土資場或其他合法收容處理場所處
      理，亦未依廢棄物清理法領得廢棄物清除、處理許可文件，其運送連續壁廢土
      前往被告丁○○違法處理之砂石場傾倒，即屬違反廢棄物清理法之清除行為。
    (四)被告丁○○於如附件一所示土地經營砂石場，該等土地係位於台北縣八里鄉都
      市計畫範圍農業區之情，有台北縣政府九十年四月九日九十北府城開字第一二
      六七三八號號函及違章工廠聯合勘查紀錄表影本存於九十年度他字第一０七八
      號卷可徵。依都市計畫法台灣省施行細則第二十九條第一項規定：農業區為保
      持農業生產而劃定，除保持農業生產外，僅得申請建築農舍，並依下列規定辦
      理。但經縣（市）政府審查核准之農業產銷必要設施、休閒農場相關設施、公
      用事業設施、營建剩餘土石方資源堆置場、廢棄物資源回收貯存場、汽車運輸
  業停車場（站）、客（貨）連站與其附屬設施、社會福利事業設施、幼稚園、
      加油（氣）站及第三十條所規定者，不在此限。被告丁○○未經許可，即自八
      十九年九月下旬在上開土地上設置砂石場使用，違反上開規定，經台北縣政府
      查悉後，即命令被告丁○○於九十年四月三十日前自行拆除現場一切違規營運
      設施，惟被告丁○○收受上開命令後，並未遵令拆除，迄九十年五月四日經台
      北縣政府派員勘查，仍繼續經營之情，為被告丁○○自承在卷，復有台北縣政
      府九十年四月九日九十北府城開字第一二六七三八號號函、違章工廠聯合勘查
      紀錄表、送達證書回執等件影本在卷可按。被告丁○○雖辯稱：伊經營之砂石
      場係向第三人頂讓，並於九十年四月初備妥相關資料提出申請，雖因資料不全
      尚須補正而獲通過，顯然伊自始無蓄意違反法令云云。惟查，都市計畫法第七
      十九條第一項前段規定，都市計畫範圍內土地或建築物之使用，或從事建造採
      取土石變更地形，違反本法或各級政府依本法所發布之命令者，處其土地或建
      築物所有權人、使用人或管理人新臺幣六萬元以上三十萬元以下罰鍰，並勒令
      拆除、改建、停止使用或恢復原狀。而不遵都市計畫法第七十九條規定拆除、
      改建、停止使用或恢復原狀者，除應依法予以強制執行外，並得處六個月以下
      有期徒刑或拘役，亦為同法第八十條所明定。故都市計畫法第八十條處罰之目
      的，乃在於規範行為人未遵令辦理之行為，而與行為人在使用土地之初，是否
      有主觀故意無涉，被告丁○○收受前開勒令拆除之函件，即已知其違反規定使
      用土地，卻未遵令於期限前拆除，反仍繼續營業，則已構成該罪，縱有補件申
      請，亦難據為有利於被告丁○○之認定。
四、按廢棄物清理法，已於九十年十月二十四日修正公布施行，公民營廢棄物清除處
    理機構之管理及有關處罰，業已分別修正為第四十一條、第四十五條、第四十六
    條，其違反第四十六條情形之一者，處一年以上五年以下有期徒刑，得併科新台
    幣三百萬元以下罰金。惟依被告行為時法（八十九年十一月一日）有關公、民營
    廢棄物清除、處理機構經營廢棄物之貯存、清除或處理業務，應列明專業技術人
    員與貯存、清除、處理之工具、方法、設備及場所，向地方主管機關申請核發許
    可證。但從事有害事業廢棄物之貯存、清除或處理者，地方主管機關應先報請中
    央主管機關核准，始得發給許可證，修正前廢棄物清理法第二十條定有明文。而
    未依同法第二十條規定領有廢棄物清除、處理許可證或核備文件，從事廢棄物貯
    存、清除、處理者，處一年以上五年以下有期徒刑，得併科一百萬元以下罰金，
    同法第二十二條第二項第四款亦定有明文。該法第二十二條第二項第四款就「未
    依第二十條規定領有廢棄物清除、處理許可證或核備文件，從事廢棄物貯存、清
    除、處理者」，在文義上，則除未領有上開許可證之「公、民營廢棄物清除、處
    理機構」外，當然包括原本即未具申請資格，不可能取得該項許可證或核備文件
    之「非公、民營廢棄物清除、處理機構」之自然人。苟任何自然人或法人未以公
    、民營機構之經營型態向地方主管機關申請核發許可證，即擅自從事廢棄物之貯
    存、清除或處理等行為，自仍應依同法第二十二條第二項第四款規定處罰之（最
    高法院九十年度台上字第六八九０號、三八三０號判決參照）。準此，被告等雖
    非公民營廢棄物清除、處理機構，仍為廢棄物清理法第四十六條第一項第四款處
    罰之對象甚明。
五、被告丁○○、乙○○行為後法律有變更，比較舊廢棄物清理法第二十二條第二項
    第四款及修正後廢棄物清理法第四十六條第一項第四款之規定，二者刑度完全相
    同，修正後之廢棄物清理法僅將罰金部分由原（舊法）「得併科一百萬元以下罰
    金」改為「得併科新台幣三百萬元以下罰金」，依刑法第二條第一項前段之規定
    ，應適用裁判時之新法，先予敘明。次按廢棄物清理法第四十六條第一項第四款
    所規定之犯罪構成要件行為，計有「貯存」、「清除」及「處理」三者，其中所
    謂「貯存」，指一般廢棄物於清除、處理前，放置於特定地點或貯存容器、設施
    內之行為，「清除」則指一般廢棄物之收集、運輸行為，至「處理」則包含(1)中
    間處理：指一般廢棄物在最終處置前，以物理、化學、生物、熱處理、堆肥或其
    他處理方法，改變其物理、化學、生物特性或成分，達成分離、減積、去毒、固
    化或安定之行為。(2)最終處置：指將一般廢棄物以安定掩埋、衛生掩埋或封閉掩
    埋之行為。(3)再利用：一般廢棄物做為原料、材料、燃料、填土或其他經中央主
    管機關及目的事業主管機關認定之用途行為，有環保署發布之「一般廢棄物貯存
    清除處理方法及設施標準」可資參酌，是被告丁○○將一般事業廢棄物之鋼筋、
    混凝土塊、木板等放置於如附件一所示土地上，並將開連續壁廢土加工篩選，廢
    水傾倒入海中，核其所為自屬於廢棄物清理法第四十六條第一項第四款規定之「
    貯存」、「處理」行為；至被告乙○○載運廢棄物之運輸行為，揆諸前開說明並
    依事業廢棄物貯存清除處理方法及設施標準第二條第二款規定，係屬「清除」廢
    棄物之行為。故被告丁○○上開貯存、處理所為，係犯廢棄物清理法第四十六條
    第一項第四款之未領有許可文件從事廢棄物貯存、處理罪；另被告乙○○上開清
    運連續壁廢土所為，則係犯廢棄物清理法第四十六條第一項第四款之未領有許可
    文件從事廢棄物清除罪。又被告丁○○未遵令拆除營運設施之所為，係犯都市計
    畫法第八十條之罪。被告乙○○就前揭從事廢棄物清除犯行與己○○間，具有犯
    意之聯絡及行為之分擔，均為共同正犯。而被告丁○○上開從事廢棄物之貯存、
    處理犯行與被告乙○○之從事廢棄物清除犯行，行為態樣不同，尚難認二人間有
    共同犯意聯絡及共同實施犯罪行為，公訴人認被告二人就此等犯行，均為共同正
    犯，容有未合，併此指明。又被告等所犯未領有許可文件從事廢棄物清除、貯存
    、處理罪，觀諸同法第二十條之規定，本係以經營廢棄物之清除、處理業務為其
    要件，則其罪質本具有反覆實施同一行為之特性，故被告等分別自八十九年九月
    下旬起、同年十月下旬起至同年十一月三日止之多次行為，應包括於一個從事廢
    棄物清除、貯存、處理業務行為之概念中，均應僅成立一罪，尚無刑法第五十六
    條連續犯規定之適用，公訴人起訴認被告二人皆成立連續犯云云，尚有未洽。被
    告丁○○所犯上開二罪間，犯意各別，行為互殊，應分論併罰。爰審酌被告等素
    行良好，及渠等犯罪之動機、目的、手段、所生之危害、傾倒廢棄物之數量、牟
    取不法利益價值，被告丁○○事後已將現場拆除不再經營，被告二人犯後態度等
    一切情狀，各量處如主文所示之刑，被告丁○○部分並定應執行之刑。末查被告
    等均未曾受有期徒刑以上刑之宣告，此有台灣高等法院被告全國前案紀錄表、台
    灣高等法院檢察署刑案紀錄簡覆表各二份在卷可稽，渠等因一時失慮致罹刑章，
    被告丁○○業已於九十年六月間將現場清理完畢，恢復土地原狀，有清理後照存
    卷片可佐，而被告乙○○僅因圖得少數薪資而觸法，犯情非重，故渠等受此罪刑
    之宣告，當足收警惕懲儆之效，信無再犯之虞，本院綜核渠等個人及家庭環境各
    情，因認對其所宣告之刑，以暫不執行為適當，爰併諭知被告丁○○部分緩刑四
年，被告乙○○部分緩刑三年，以勵自新。
六、又按供犯罪所用之物或供犯罪預備之物，以屬於犯人者為限，得沒收之，刑法第
    三十八條第三項前段定有明文，是供犯罪所用之物是否應予沒收，以屬於犯人者
    為限，並依照具體個案之情形審究是否有沒收之必要，亦即若本案所扣押之物非
    屬於違禁物，法律乃賦予法院對於所扣押之物具有宣告沒收與否之裁量權限。查
    本案所扣案如附件二所示機具、車輛（暫交由被告丁○○保管），機具部分固屬
    被告丁○○所有，而車輛則屬被告乙○○之共犯己○○所有，為渠等供明在卷，
    惟本院審酌被告丁○○、乙○○等犯罪之情節、上開機具、車輛主要是另有用途
    ，非專供本件犯罪所用之物，及渠等行為對於廢棄物清理法所欲保護之法益侵害
    之程度，認為並無加以宣告沒收之必要，併此敘明。
據上論斷，應依刑事訴訟法第二百九十九條第一項前段，廢棄物清理法第四十六條第
一項第四款，都市計畫法第八十條，刑法第二條第一項前段、第十一條前段、第二十
八條、第五十一條第五款、第七十四條第一款，判決如主文。
本案經檢察官江林達到庭執行職務。
中      華      民      國      九十一      年      十      月    十一  日
                            臺灣士林地方法院刑事第三庭
                                      法  官  何  信  慶
右正本證明與原本無異。
如不服本判決，應於判決送達後十日內，向本院提出上訴狀。
                                      書記官  魏  里  安
中      華      民      國      九十一      年      十      月    十五  日
附錄本判決論罪科刑依據之法條：
廢棄物清理法第四十六條第一項第四款：
  有下列情刑之一者，處一年以上五年以下有期徒刑，得併科新臺台幣三百萬元以下
  罰金：
  四  未依第四十一條第一項規定領有廢棄物清除、處許可文件，從事廢棄物貯存、
      清除、處理，或未依廢棄物清除、處理許可文件內容貯存、清除、處理廢棄物
      。
都市計畫法第八十條
  不遵前條規定拆除、改建、停止使用或恢原狀者，除應依法予以行政強制執行外並
  得處六個月以下有期徒刑、拘役或科三千元以下之罰金。
